hr-HR: Željezarija > Alati > Alati za zakivanje: Pištolji za zakovice; Kliješta za zakovice
zh-TW: 硬體 > 工具 > 鉚接工具: 鉚釘槍; 拉釘鉗
en: Hardware > Tools > Riveting Tools: Rivet Guns; Rivet Pliers
de: Heimwerkerbedarf > Werkzeuge > Nietwerkzeuge: Nietpistolen; Nietzangen
lt-LT: Techninė įranga > Įrankiai > Kniedijimo įrankiai: Kniedžių pistoletai; Kniedžių replės
nl: Bouwmaterialen > Gereedschap > Klinkgereedschappen: Klinknagelpistolen; Klinknageltangen
pt-PT: Equipamento > Ferramentas > Ferramentas de rebitagem: Pistolas de rebites; Alicates de rebites
fr: Quincaillerie > Outils > Outils de rivetage: Pistolets à riveter; Pinces à riveter
vi: Phần cứng > Công cụ > Dụng cụ tán đinh: Súng bắn đinh tán; Kìm tán đinh
pt-BR: Ferragens > Ferramentas > Ferramentas de rebites: Pistolas de rebites; Alicates de rebites
cs: Kutilství a řemeslo > Nářadí a nástroje > Nástroje na nýtování: Nýtovací pistole; Nýtovací kleště
ru: Оборудование и технические изделия > Инструменты > Клепальные инструменты: Клепальные молотки; Заклепочные клещи
tr: Hırdavat > Aletler > Perçinleme Aletleri: Perçin Tabancaları; Perçin Kerpetenleri
pl: Sprzęt > Narzędzia > Narzędzia do nitowania: Młotki nitownicze; Szczypce do nitów
bg-BG: Железария > Инструменти > Инструменти за нитоване: Пистолети за нитове; Клещи за нитове
hu: Hardver > Szerszámok > Szegecsszerszámok: Szegecspisztolyok; Szegecsfogók
sl-SI: Gradbena oprema > Orodja > Orodja za kovičenje: Pištole za kovičenje; Klešče za kovičenje
sv: Metallprodukter > Verktyg > Nitverktyg: Nitpistoler; Nittänger
zh-CN: 五金/硬件 > 工具 > 铆接工具: 铆钉枪; 铆钉钳
ro-RO: Feronerie > Unelte > Instrumente de nituire: Pistoale pentru nituire; Clești pentru nituri
es: Bricolaje > Herramientas > Herramientas de remachado: Pistolas de remachado; Tenazas de remachado
th: ฮาร์ดแวร์ > เครื่องมือ > เครื่องมือหมุดย้ำ: ปืนยิงหมุดย้ำ; คีมหมุดย้ำ
fi: Rakentaminen > Työkalut > Vetoniittityökalut: Vetoniittikoneet; Vetoniittipihdit
da: Isenkram > Redskaber > Nitteværktøjer: Nittepistoler; Nittetænger
ja: DIY用品 > 工具 > リベット工具: リベットガン; リベットプライヤー
ko: 철물 > 도구 > 리벳 도구: 리벳건; 리벳 펜치
nb: Maskinvare > Verktøy > Nagleverktøy: Naglepistoler; Nagletenger
sk-SK: Náradie > Nástroje > Nitovacie nástroje: Nitovacie pištole; Nitovacie kliešte
it: Articoli di ferramenta > Utensili > Rivettatrici: Rivettatrici pneumatiche; Rivettatrici manuali
el: Υλικά κατασκευών > Εργαλεία > Εργαλεία ήλωσης: Πιστόλια γύρωσης; Πένσες με διατάξεις ήλωσης